臺灣桃園地方法院刑事裁定
111年度單禁沒字第765號
聲  請  人  臺灣桃園地方檢察署檢察官
被      告  葉佳斌




上列被告因違反毒品危害防制條例案件，經聲請人聲請單獨宣告
沒收（111年度聲沒字第859號），本院裁定如下：
    主  文
扣案如附表編號1至7所示之第二級毒品甲基安非他命共柒包，均
沒收銷燬。
    理  由
一、聲請意旨略以：被告葉佳斌前因施用毒品案件，經送觀察、
    勒戒後，認無繼續施用毒品之傾向，於民國111年5月18日執
    行完畢釋放出所，並經臺灣桃園地方檢察署檢察官以110年
    度毒偵字第1363號、第4014號、第4229號、第6191號、第83
    96號、第8836號及111年度毒偵字第1336號為不起訴處分確
    定，因其本案施用第二級毒品之時間為109年10月5日，係在
    前開觀察、勒戒執行完畢日之前，而經該署檢察官簽結在案
    ，惟扣案如附表編號1至7所示之第二級毒品甲基安非他命7
    包係違禁物，爰依法聲請單獨宣告沒收銷燬等語。
二、按查獲之第一、二級毒品及專供製造或施用第一、二級毒品
    之器具，不問屬於犯罪行為人與否，均沒收銷燬之，毒品危
    害防制條例第18條第1項前段定有明文。又違禁物，不問屬
    於犯罪行為人與否，得單獨宣告沒收，此觀諸刑法第38條第
    1項、第40條第2項規定自明。復按甲基安非他命係毒品危害
    防制條例第2條第2項第2款所規定之第二級毒品，依同條例
    第ll條第2 項規定不得持有，屬違禁物，依毒品危害防制條
    例第18條第l項前段規定，自應沒收銷燬之。
三、經查，本案查扣如附表編號1至7所示之物，經檢驗結果確均
    含有第二級毒品甲基安非他命成分，有如附表編號1至7所示
    之鑑定報告各1份附卷可稽，堪認如附表編號1至7所示之物
    ，均係屬毒品危害防制條例第2條第2項第2款所管制之第二
    級毒品無訛。再被告葉佳斌前因施用毒品案件，經送觀察、
    勒戒後，認無繼續施用毒品之傾向，於111年5月18日執行完
    畢釋放出所，並經臺灣桃園地方檢察署檢察官以110年度毒
    偵字第1363號、第4014號、第4229號、第6191號、第8396號
    、第8836號及111年度毒偵字第1336號為不起訴處分確定，
    因其本案施用第二級毒品之時間為109年10月5日，係在前開
    觀察、勒戒執行完畢日之前，而經該署檢察官簽結在案等情
    ，有上開不起訴處分書、該署檢察官111年6月21日之簽呈及
    臺灣高等法院被告前案紀錄表各1份在卷可按，揆諸前開說
    明，聲請人就扣案如附表編號1至7所示之第二級毒品甲基安
    非他命7包單獨聲請宣告沒收銷燬，即屬有據，應予准許。
    另包裹前開甲基安非他命之包裝袋共7個，依現行檢驗方式
    乃係以刮除方式為之，包裝袋上仍會摻殘若干毒品無法分離
    ，自應一體視為毒品部分，均應依毒品危害防制條例第18條
    第1項前段規定，宣告沒收銷燬之；另鑑驗耗損之毒品部分
    ，既已滅失，自無庸另為沒收銷燬之宣告。
據上論斷，應依刑事訴訟法第220條，毒品危害防制條例第18條
第1項前段，刑法第11條但書、第40條第2項，裁定如主文。
中　　華　　民　　國　  111 　年　　7 　　月　　12　  日
                  刑事第六庭  法　官  劉淑玲
以上正本證明與原本無異。　　　　　　　　　
如不服本裁定，應於裁定送達後5 日內向本院提出抗告狀。
                              書記官  范升福
中　　華　　民　　國　　111 　年　　7 　　月　　12　　日
附表：
編號     毒品種類 數量         備註       鑑定報告 1 第二級毒品甲基安非他命 1包 含包裝袋毛重1.19公克，淨重0.96公克，取樣0.002公克鑑定用罄，驗餘淨重0.958公克，經鑑驗結果含毒品甲基安非他命成分。 台灣尖端先進生技醫藥股份有限公司109年10月16日出具之毒品證物鑑定分析報告（109年度毒偵字第6357號卷第111頁） 2 第二級毒品甲基安非他命 1包 含包裝袋毛重1.2公克，淨重0.971公克，取樣0.004公克鑑定用罄，驗餘淨重0.967公克，經鑑驗結果含毒品甲基安非他命成分。 台灣尖端先進生技醫藥股份有限公司109年10月16日出具之毒品證物鑑定分析報告（109年度毒偵字第6357號卷第115頁） 3 第二級毒品甲基安非他命 1包 含包裝袋毛重1.19公克，淨重0.925公克，取樣0.001公克鑑定用罄，驗餘淨重0.924公克，經鑑驗結果含毒品甲基安非他命成分。 台灣尖端先進生技醫藥股份有限公司109年10月16日出具之毒品證物鑑定分析報告（109年度毒偵字第6357號卷第119頁） 4 第二級毒品甲基安非他命 1包 含包裝袋毛重0.91公克，淨重0.675公克，取樣0.011公克鑑定用罄，驗餘淨重0.664公克，經鑑驗結果含毒品甲基安非他命成分。 台灣尖端先進生技醫藥股份有限公司109年10月16日出具之毒品證物鑑定分析報告（109年度毒偵字第6357號卷第123頁） 5 第二級毒品甲基安非他命 1包 含包裝袋毛重1.21公克，淨重0.917公克，取樣0.006公克鑑定用罄，驗餘淨重0.911公克，經鑑驗結果含毒品甲基安非他命成分。 台灣尖端先進生技醫藥股份有限公司109年10月16日出具之毒品證物鑑定分析報告（109年度毒偵字第6357號卷第127頁） 6 第二級毒品甲基安非他命 1包 含包裝袋毛重0.91公克，淨重0.659公克，取樣0.002公克鑑定用罄，驗餘淨重0.657公克，經鑑驗結果含毒品甲基安非他命成分。 台灣尖端先進生技醫藥股份有限公司109年10月16日出具之毒品證物鑑定分析報告（109年度毒偵字第6357號卷第131頁） 7 第二級毒品甲基安非他命 1包 含包裝袋毛重1.17公克，淨重0.93公克，取樣0.003公克鑑定用罄，驗餘淨重0.927公克，經鑑驗結果含毒品甲基安非他命成分。 台灣尖端先進生技醫藥股份有限公司109年10月16日出具之毒品證物鑑定分析報告（109年度毒偵字第6357號卷第135頁）